# 关于非同收购子公司后，短期内收购少数股东股权交易定价

提问人：决战小审计 时间：2023-05-25 14:21:27
目前IPO企业 2022 年 5 月收购一家子公司，子公司评估基准日评估值 300 万，评估基准日净资产 100 万元，支付 210万取得该公司70%股权，并于同月完成交割。 2022 年 11 月，因与原少数股东经营理念不同，少数股东要求退出，双方写上按照 2022 年 11 月底净资产金额 200 万元进行交易，即公司支付 40 万元取得20%股权。这种交易背景下，针对同一年度，收购对价存在的偏差，单体报表和合并报表如何处理？是否可以直接按照收购少数股东股权进行财务处理，是否需要对交易对价偏差进行财务处理？主要财务处理依据是什么？麻烦陈版帮忙解惑~

回答人：chenyiwei
在确保这两次交易不构成一揽子交易，且少数股东不是关联方，也不存在其他需纳入考虑的相关交易的前提下，对于 2022 年 11 月发生的购买少数股权交易，就按照常规的方式处理即可，无特殊之处。
比较麻烦的问题是如何证明 11 月的收购少数股权交易与 5 月的企业合并交易完全独立，不是一揽子交易。包括要注意排除当初收购协议还有无其他补充协议，例如赋予少数股东回售权的条款等。